Minutes et répertoires du notaire Claude I FRANQUELIN, 1541 - 1579 (étude VIII)
Archives nationales
Minutes et répertoires du notaire Claude I FRANQUELIN (étude VIII)
1541 - 1579
MC/ET/VIII/360 - MC/ET/VIII/473
Etude VIII; Franquelin, Claude I
Archives nationales de France
Minutes et répertoires: la loi 2008-696 du 15 juillet 2008 relative aux archives a fixé à 75 ans à compter de la date de l'acte, ou à 25 ans à compter de la date du décès de l'intéressé si ce délai est plus bref, le délai de communication des minutes et répertoires des notaires; ce délai est porté à 100 ans à compter de la date de l'acte si le document se rapporte à un mineur (code du Patrimoine, articles L213-2, 4e d et 5e).
Autres documents de l'étude (dossiers de clients, comptabilité...): s'agissant d'archives privées, ces documents sont communicables selon les modalités fixées par le déposant ou le donateur.
Certains documents ne sont pas accessibles en raison de leur mauvais état de conservation.
Versement
Attention: ce notaire n'a pas laissé de répertoire pour son activité dans l'étude VIII.
Des feuillets avec une table alphabétique par type d'acte sont insérés au début ou à la fin de chaque registre des minutes entre MC/ET/VIII/428 et MC/ET/VIII/473.
Accès aux instruments de recherche de tous les notaires de l’étude VIII
Archives de l'étude VIII
- Minutes de Claude I FRANQUELIN, 1480 - 1579; MC/ET/VIII/360 - MC/ET/VIII/473
  - Minutes concernant l'évêché de Paris (terrier). 1543, 31 juillet - 1543, 1er novembre, 31 juillet 1543 - 1er novembre 1543; MC/ET/VIII/360; registre
    Acte(s) de la même période coté(s) séparément:
    Voir aussi MC/ET/VIII/2.
    Informations complémentaires:
    Terrier de l'évêché de Paris.
    Jean Angirard, avec Claude I Franquelin - 191 déclarations.
    Informations concernant le classement:
    Le niveau inférieur de description, quand il existe, correspond aux minutes d'actes. Toutes les minutes ne sont pas forcément décrites une à une. Les descriptions de ces minutes sont plus ou moins détaillées.
    terrier
  - Minutes. 1541, 22 juillet - 1543, 24 mars, 22 juillet 1541 - 24 mars 1543; MC/ET/VIII/428; registre
    En tête, table alphabétique par type d'acte insérée.
    1542, 13 mars: note relatant l'institution d'Antoine Duprat comme prévôt de Paris au lieu de Jean d'Estouteville.
    - Note relatant l'institution d'Antoine Duprat comme prévôt de Paris au lieu de Jean d'Estouteville., 13 mars 1542 - 13 mars 1543; MC/ET/VIII/428
      Origine de l'information:
      Report des actes analysés à l'occasion de l'établissement des répertoires numériques dits 'états numérique' des liasses et registres de minutes. (base de données migrée: voir contexte dans le Plan d’orientation général - Notaires de Paris, guides thématiques du Minutier).
      Date de révision: 2011
      Date de création de la notice: 2011
      note; Estouteville, Jean d' (1533-1540); Duprat, Antoine; prévôt de Paris (Ancien Régime)
  - Minutes. 1543, 31 mars - 1544, 12 avril, 31 mars 1543 - 12 avril 1544; MC/ET/VIII/429; registre. Document détérioré.
  - Minutes concernant l'évêché de Paris (terrier,censier). 1543, 27 août - 1544, 12 décembre, 27 août 1543 - 12 décembre 1544; MC/ET/VIII/430; registre
    Censier de l'évêché de Paris.
    Actes de Claude Franquelin.
    Jean Angirard signe aussi en premier.
  - Minutes. 1544, 15 avril - 1545, 4 avril, 15 avril 1544 - 4 avril 1545; MC/ET/VIII/431; registre
    - Acte concernant Antoine du Lyon, conseiller du roi en Parlement, échançon du roi, capitaine de 200 chevau-légers, gouverneur de Turin., 27 avril 1544; MC/ET/VIII/431
      Métiers, personnes, lieux, 1540-1600 (1423 actes), par Catherine Grodecki, 1971-1986 (fichier papier entièrement dématérialisé; voir contexte dans le Plan d’orientation général - Notaires de Paris, guides thématiques du Minutier).
      Date de création de la notice: 2009
      Turin (Italie); Lyon, Antoine du
    - Acte concernant Nicloe Laisné, docteur régent de la faculté de médecine., 7 novembre 1544; MC/ET/VIII/431
      Collèges et université de Paris au XVIe siècle (env. 9000 actes), par Madeleine Jurgens, Pierre-Yves Louis, Agnès Masson et Xenia Pamfilova, v. 1950, 1985-1994. (fichier papier entièrement dématérialisé; voir contexte dans le Plan d’orientation général - Notaires de Paris, guides thématiques du Minutier).
      Date de révision: 2010
      Date de création de la notice: 2007
      Laisné, Nicole; docteur d'université
  - Minutes. 1545, 7 avril - 1546, 24 avril, 7 avril 1545 - 24 avril 1546; MC/ET/VIII/432; registre
  - Minutes. 1545, 18 avril - 1546, 13 avril, 18 avril 1545 - 13 avril 1546; MC/ET/VIII/433; registre
  - Minutes. 1546, 26 avril - 1547, 9 avril, 26 avril 1546 - 9 avril 1547; MC/ET/VIII/434; registre. Document détérioré.
    Manque(s) constaté(s) dans cet article:
    Les 1er, 2e et 3e cahiers manquent.
    - Marguerite BAZIN, épouse d'Adam SAULNYER, imprimeur., 5 janvier 1547; MC/ET/VIII/434
      Fichier dit 'général' XVIe siècle (env. 30.000 actes), par le personnel du Minutier, 1930-1999 (fichier papier entièrement dématérialisé; voir contexte dans le Plan d’orientation général - Notaires de Paris, guides thématiques du Minutier).
      Date de création de la notice: 2008
      Bazin, Marguerite; Saulnyer, Adam; imprimeur
  - Minutes. 1547, 12 avril - 1548, 31 mars, 12 avril 1547 - 31 mars 1548; MC/ET/VIII/435; registre. Document détérioré.
    Matières: apprentissages à ventes.
    - Acte concernant Jehan Herouet, docteur en la faculté de théologie à Paris., 31 octobre 1547; MC/ET/VIII/435
      Herouet, Jean; docteur d'université
    - Acte concernant Jehan Herouet, docteur en la faculté de théologie à Paris., 14 novembre 1547; MC/ET/VIII/435
  - Minutes. 1548, 4 avril - 1549, 15 avril, 4 avril 1548 - 15 avril 1549; MC/ET/VIII/436; registre. Document détérioré.
    - Vente des parts de Jean GOUJON, maître menuisier, bourgeois de Paris, et Claude AUDRAS, sa femme, dans la propriété indivise d'une maison, rue de la Charonnerie., 15 novembre 1548; MC/ET/VIII/436
      acte de vente; Charronnerie (rue de la); Goujon, Jean; Audras, Claude; menuisier
    - GOUJON (Jehan) maître menuisier à Paris. §. .. et blaude AUDRAC. sa femme., 15 novembre 1548; MC/ET/VIII/436
      Artisans XVIIe, par M. Jurgens, M.A. Fleury, R. Gourmelon et le personnel du Minutier central, 1954-1996 (fichier papier entièrement dématérialisé; voir contexte dans le Plan d’orientation général - Notaires de Paris, guides thématiques du Minutier).
      Date de révision: 2011-2012
      Date de création de la notice: 2010
      Goujon, Jehan
  - Minutes concernant la seigneurie du chapitre cathédral de Paris à Bagneux (terrier). 1548, 23 avril - 1551, 13 septembre, 23 avril 1548 - 13 septembre 1551; MC/ET/VIII/437; cahier
    Terrier de Bagneux pour le chapitre de Notre-Dame de Paris.
    terrier; Bagneux (Hauts-de-Seine)
    - Terrier de Bagneux, pour le chapitre de Notre-Dame de Paris., 23 avril 1548 - 1551; MC/ET/VIII/437
      AN: Série S: inventaire imprimé. Le temporel du chapitre de Notre-Dame et de ses filles: inventaire des articles S 1A à 942, par M. Le Roc'h Morgère et M. Bimbenet-Privat, Paris, 1990, 273 p.
  - Minutes. 1549, 22 avril - 1550, 31 mars, 22 avril 1549 - 31 mars 1550; MC/ET/VIII/438; registre
    - Pierre DOLLET, marchand bourgeois de Paris., 6 mai 1549; MC/ET/VIII/438
      Dollet, Pierre
    - Partage de la succession de la mère de Dreux Contesse, notaire au Châtelet., 3 janvier 1550; MC/ET/VIII/438
      Notaires des XVIe-XVIIIe siècles (4153 actes), par Claire Béchu, Catherine Grodecki, Marie-Antoinette Fleury, Madeleine Jurgens, Marie-Françoise Limon-Bonnet, Pierre-Yves Louis, Xenia Pamfilova, Isabelle Pebay, v. 1950, 1986-1994 (fichier papier entièrement dématérialisé; voir contexte dans le Plan d’orientation général - Notaires de Paris, guides thématiques du Minutier).
      partage; Contesse, Dreux; notaire
  - Minutes. 1550, 9 avril - 1551, 28 mars, 9 avril 1550 - 28 mars 1551; MC/ET/VIII/439; registre
    - François DESPREZ, commis du relieur de la chambre des comptes à Paris., 9 octobre 1550; MC/ET/VIII/439
      Desprez, François; imprimeur
    - Vente, vigne, Juvisy-sur-Orge (Essonne) Fourmenteaux (les)., 3 janvier 1551; MC/ET/VIII/439
      Intervenant 1, en première partie:
      Nom, qualité: (M.) Guitart, Nicolas.
      Profession: couturier, Juvisy-sur-Orge (Essonne).
      Domicile: Juvisy-sur-Orge (Essonne).
      Intervenant 2, en deuxième partie:
      Nom, qualité: (M.) Regnault, Louis.
      Profession: prêtre beneficier, organiste, Paris, Cathédrale Notre-Dame.
      Domicile: Paris
      Base Arno 1551 (base de données migrée: voir contexte dans le Plan d’orientation général - Notaires de Paris, guides thématiques du Minutier).
      Date de création de la notice: 2002
      acte de vente
    - Échange, vigne contre jardin, Juvisy-sur-Orge (Essonne)., 3 janvier 1551; MC/ET/VIII/439
      Domicile: Paris.
      Nom, qualité: (personne morale) Guitart, Nicolas.
      Domicile: Juvisy-sur-Orge (Essonne)
      échange
    - Bail à ferme, maison cour jardin bergerie étable et terre, Mitry-Mory (Seine-et-Marne) Mory-en-France, ferme de la Folie., 4 janvier 1551; MC/ET/VIII/439
      Nom, qualité: (M.) Le Bossu, Jean.
      Profession: chanoine, archidiacre, Paris.
      Nom, qualité: (M.) Durant, Paul.
      Profession: laboureur, Mitry-Mory (Seine-et-Marne).
      Domicile: Mitry-Mory (Seine-et-Marne) Mory
      bail
    - Bail à loyer, chambre, étable, Paris rue de la Juiverie, le-Dauphin., 5 janvier 1551; MC/ET/VIII/439
      Nom, qualité: (M.) Provenchere, Simon (bourgeois de Paris).
      Profession: chasublier (marchand), Paris, rue de la Juiverie, le-Dauphin.
      Nom, qualité: (M.) Camus, Jean.
      État civil: marié.
      Profession: fondeur en sable (maître), Paris.
      Intervenant 3, en deuxième partie:
      Nom, qualité: (Mme ou Mlle) Delorme, Geneviève.
      État civil: mariée.
      Relations: épouse de l'intervenant 2
    - Transaction, vente de serge de caen., 6 janvier 1551; MC/ET/VIII/439
      Nom, qualité: (M.) Tostain, Jean.
      Profession: drapier (marchand), Caen (Calvados).
      Domicile: Caen (Calvados).
      Relations: ayant-droit de l'intervenant 3, en proces avec l'intervenant 04, en proces avec l'intervenant 05.
      Intervenant 2, en première partie:
      Nom, qualité: (Mme ou Mlle) Allain, Anne.
      Relations: veuve de l'intervenant 3, épouse de l'intervenant 1.
      Intervenant 3, indirect:
      Nom, qualité: (M.) Dupuys, Raoul.
      État civil: décédé.
      Profession: sergier (marchand), Caen (Calvados).
      Relations: vendeur(s) de l'intervenant 4, vendeur(s) de l'intervenant 5.
      Intervenant 4, en deuxième partie:
      Nom, qualité: (M.) Poulain, Jean (bourgeois de Paris).
      Profession: tapissier (marchand), Paris.
      Intervenant 5, en deuxième partie:
      Nom, qualité: (M.) Du Boys ou Dubois, Jean (bourgeois de Paris).
      Profession: tapissier (marchand), Paris
      acte de vente; accord
    - Vente, vigne, Saint-Maur-des-Fosses (Val-de-Marne) Clicquette., 6 janvier 1551; MC/ET/VIII/439
      Nom, qualité: (M.) Chartier, Pierre.
      Profession: laboureur, Saint-Maur-des-Fossés (Val-de-Marne).
      Domicile: Saint-Maur-des-Fosses (Val-de-Marne).
      Relations: acceptant pour l'intervenant 02.
      Intervenant 2, indirect:
      Nom, qualité: (Mme ou Mlle) Bourlon, Marie.
      Domicile: Saint-Maur-des-Fossés (Val-de-Marne).
      Relations: épouse de l'intervenant 1.
      Nom, qualité: (M.) Propice, Blaise.
      Profession: chanoine, Paris, Eglise Saint-Symphorien-en-la-Cite
    - Procuration acte, plaidoirie pour le prix d'un office d'enregistreur du scel royal, Toulouse (Haute-Garonne)., 8 janvier 1551; MC/ET/VIII/439
      Nom, qualité: (M.) Merlin, Guillaume.
      Profession: marchand, Paris.
      Nom, qualité: (M.) Abred, Dominique.
      Profession: procureur, Toulouse (Haute-Garonne).
      Domicile: Toulouse (Haute-Garonne).
      Nom, qualité: (M.) Maignen, Antoine.
      Nom, qualité: (M.) Coinctes, François.
      Domicile: Toulouse (Haute-Garonne)
      procuration
    - Rente, quittance de rachat., 8 janvier 1551; MC/ET/VIII/439
      Nom, qualité: (M.) Leidas, Pierre.
      Relations: tuteur de l'intervenant 2.
      Nom, qualité: (personne morale) Tronsson (enfants), Jean.
      Relations: enfants de l'intervenant 3, enfants de l'intervenant 4, héritiers de l'intervenant 4.
      Nom, qualité: (M.) Tronsson, Jean.
      Profession: procureur au Parlement, Paris.
      Relations: veuf de l'intervenant 4.
      Intervenant 4, indirect:
      Nom, qualité: (Mme ou Mlle) Favereau, Marguerite.
      État civil: décédée
      quittance
    - Cession, droits successifs., 8 janvier 1551; MC/ET/VIII/439
      Nom, qualité: (Mme ou Mlle) Guibert, Catherine.
      État civil: veuve.
      Relations: veuve de l'intervenant 2, héritier de l'intervenant 3.
      Nom, qualité: (M.) Garnet, Jean.
      Profession: imprimeur, Paris.
      Nom, qualité: (M.) Ancher, François.
      Nom, qualité: (M.) Ancher, Etienne (bourgeois de Paris).
      Profession: parcheminier du roi, Paris
      transport de droits
    - Transport, prix de vente de terre., 8 janvier 1551; MC/ET/VIII/439
      Nom, qualité: (M.) Hordeseaulx, Michel.
      Profession: mégissier (marchand), Méreville (Essonne), Bourg-Saint-Pierre.
      Domicile: Mereville (Essonne) Bourg-Saint-Pierre.
      Relations: vendeur(s) de l'intervenant 2.
      Nom, qualité: (M.) Guillenyn, Guillaume.
      Profession: vigneron, marchand, Méreville (Essonne).
      Domicile: Méreville (Essonne) Strainville.
      Nom, qualité: (M.) Longes de, Germain.
      Profession: prêtre, etudiant, Paris.
      Domicile: Paris Collège de Montagu
      acte de vente; transport de droits
    - Rente fonciere, titre nouvel, vigne, Ivry-sur-Seine (Val-de-Marne) Champmaillart., 9 janvier 1551; MC/ET/VIII/439
      Nom, qualité: (M.) Caille, Guillaume.
      Profession: laboureur, Ivry-sur-Seine (Val-de-Marne).
      Domicile: Ivry-sur-Seine (Val-de-Marne).
      Nom: Chapitre de La Cathedrale Notre-Dame.
      titre nouvel; bail
    - Bail à ferme, terre et pré, Liancourt-Saint-Pierre (Oise)., 9 janvier 1551; MC/ET/VIII/439
      Profession: chanoine, archidiacre, prieur, Paris, Chaumont-en-Vexin (Oise).
      Nom, qualité: (M.) Amelot, Jacques.
      Profession: laboureur, Liancourt-Saint-Pierre (Oise).
      Domicile: Liancourt-Saint-Pierre (Oise)
    - Vente, droits successifs sur maison et jardin, Fontenay-en-Parisis (Val-d'Oise) Fontenay-en-France., 10 janvier 1551; MC/ET/VIII/439
      Nom, qualité: (M.) Marchant, Antoine.
      Profession: rubannier, Paris.
      Domicile: Paris Faubourg Saint-Germain-des-Pres.
      Relations: gendre de l'intervenant 3, héritier de l'intervenant 3.
      Intervenant 2, 02BFR01`02HER03:
      Nom, qualité: (M.) Larminat, François.
      État civil: 1.
      Profession: manouvrier, Paris.
      Nom, qualité: (Mme ou Mlle) Guillemet, Catherine.
      État civil: décédée.
      Nom, qualité: (M.) Marchant, Jean.
    - Rente, transport., 10 janvier 1551; MC/ET/VIII/439
      Nom, qualité: (M.) Raponel, Jacques.
      Profession: avocat au Parlement, Paris.
      Relations: crédirentier(e) de l'intervenant 3, crédirentier(e) de l'intervenant 4, crédirentier(e) de l'intervenant 5, crédirentier(e) de l'intervenant 6.
      Nom, qualité: (M.) Boulard, Léon.
      Nom, qualité: (M.) Lenoncourt de, Henri (comte de nanteuil-le-haudouin).
      Nom, qualité: (M.) Marle de, Germain (seigneur du tillay-en-France).
      Profession: notaire secrétaire au Parlement (un des quatre), Paris.
      Intervenant 5, indirect:
      Nom, qualité: (M.) Marle de, Clairambault (seigneur de l'ile-la-loge).
      Domicile: Saint-Germain-en-Laye (Yvelines).
      Intervenant 6, indirect:
      Nom, qualité: (M.) Lhuillier, Jacques (seigneur de saint-mesmin)
    - Transaction, office de maitre de la monnaie, Troyes (Aube)., 13 janvier 1551; MC/ET/VIII/439
      Nom, qualité: (M.) Le Maistre, Claude.
      Profession: marchand, maître de la monnaie, Troyes (Aube).
      Domicile: Troyes (Aube).
      Nom, qualité: (M.) Bergeron, Etienne.
      Profession: échangeur, Lyon (Rhône).
      Domicile: Troyes (Aube)
      accord
    - Vente, maison et dependances (1/2), Saint-Pathus (Seine-et-Marne)., 13 janvier 1551; MC/ET/VIII/439
      Nom, qualité: (M.) Libie, Jean.
      Profession: laboureur, Saint-Pathus (Seine-et-Marne).
      Domicile: Saint-Pathus (Seine-et-Marne).
      Relations: héritier de l'intervenant 3.
      Nom, qualité: (Mme ou Mlle) Libie, Jeanne.
      Relations: veuve de l'intervenant 3.
      Nom, qualité: (M.) Caignart, Jacques.
      Nom, qualité: (M.) Hebert, Pierre.
      Profession: huissier sergent à cheval au Châtelet, Paris.
    - Titre nouvel, vigne, Orly (Val-de-Marne) Grand-Sentier., 13 janvier 1551; MC/ET/VIII/439
      Nom, qualité: (Mme ou Mlle) Goguillon, Catherine.
      Domicile: Orly (Val-de-Marne).
      Relations: veuve de l'intervenant 2.
      Nom, qualité: (M.) Deforges, Pierre.
      Profession: laboureur, Orly (Val-de-Marne).
      titre nouvel
    - Rente, titre nouvel, maison et jardin, Orly ou Orlay (Val-de-Marne)., 13 janvier 1551; MC/ET/VIII/439
      Nom, qualité: (M.) Beauvalet, Jean.
      Profession: laboureur de vignes, Orly (Val-de-Marne).
      Nom, qualité: (Mme ou Mlle) Beauvalet, Jeanne.
      Nom, qualité: (M.) Pinguet, Jean.
    - Mariage., 16 janvier 1551; MC/ET/VIII/439
      Nom, qualité: (Mme ou Mlle) Cotteret, Laurence.
      Relations: fille de l'intervenant 2, niece de l'intervenant 3.
      Nom, qualité: (M.) Cotteret, Guillaume.
      Profession: fourbisseur, Paris.
      Nom, qualité: (M.) Presles de, Jean.
      Profession: horloger (maitre), gouverneur de la grosse horloge du palais, Paris.
      Nom, qualité: (M.) Saguin, Robert.
      Profession: marchand de vin, Paris.
      contrat de mariage
    - Quittance, dot (acompte)., 17 janvier 1551; MC/ET/VIII/439
      Relations: épouse de l'intervenant 1
    - Mariage., 17 janvier 1551; MC/ET/VIII/439
      Nom, qualité: (M.) Lequet, Jean.
      Profession: orfèvre (maître), Paris.
      Nom, qualité: (Mme ou Mlle) Faubert, Jeanne.
      Nom, qualité: (M.) Cateur, Guillaume.
      Intervenant 4, 3:
      Nom, qualité: (M.) Bourgeoys ou Bourgeois, Maurice (bourgeois de Paris).
      Profession: orfèvre (marchand), Paris.
      Relations: beau-père de l'intervenant 1
    - Vente, vigne, Juvisy-sur-Orge (Essonne) Fourmenteaux (les)., 19 janvier 1551; MC/ET/VIII/439
      Profession: couturier, Juvisy (Essonne).
      Domicile: Juvisy (Essonne).
      Nom, qualité: (Mme ou Mlle) Chou, Marion.
      Profession: prêtre beneficier, organiste, Paris, Cathédrale Notre-Dame
    - Quittance, dommages et intérêts pour coups et blessures., 19 janvier 1551; MC/ET/VIII/439
      Nom, qualité: (M.) Reaulme, Antoine.
      Profession: mercier (marchand), Paris.
      Relations: en proces avec l'intervenant 03.
      Nom, qualité: (Mme ou Mlle) Martin, Anne.
      Nom, qualité: (M.) Troncquet ou Tronquet, Pierre.
    - Bail à ferme, terre, Fontenay-aux-Roses (Hauts-de-Seine)., 20 janvier 1551; MC/ET/VIII/439
      Nom, qualité: (M.) Bragelongne de, Thomas (seigneur du mesnil-les-Paris).
      Profession: conseiller au châtelet, Paris.
      Domicile: Paris Menilmontant.
      Nom, qualité: (M.) Enyail, Jean.
      Profession: laboureur, Bagneux (Hauts-de-Seine).
      Domicile: Bagneux (Hauts-de-Seine).
      Nom, qualité: (M.) Clement, Jean (jeune).
      Domicile: Bagneux (Hauts-de-Seine)
    - Bail à loyer, maison cour étable et jardin, Fontenay-aux-Roses (Hauts-de-Seine)., 20 janvier 1551; MC/ET/VIII/439
      Domicile: Paris Ménilmontant.
      Nom, qualité: (M.) Enyau, Jean.
    - Rente, titre nouvel, maison et jardin, Paris rue du Coq-Héron., 21 janvier 1551; MC/ET/VIII/439
      Nom, qualité: (Mme ou Mlle) Rambert, Guillemette.
      Domicile: Faubourg Montmartre (Paris).
      Nom, qualité: (M.) Desmaretz, Claude.
      Profession: laboureur maraicher, Paris.
      Nom, qualité: (M.) Regne, Nicolas (bourgeois de Paris).
      Relations: crédirentier(e) de l'intervenant 1
    - Mariage., 25 janvier 1551; MC/ET/VIII/439
      Nom, qualité: (M.) Lafecteur, Guillaume.
      Profession: praticien en cour laie, receveur de la maison de parthenay.
      Nom, qualité: (Mme ou Mlle) Gaboreau, Marie.
      Nom, qualité: (M.) Naudelet, Pierre (bourgeois de Paris).
      Profession: mesureur de grain, Paris
    - Rente, titre nouvel, maison et cour, Nerville-la-Forêt (Val-d'Oise)., 27 janvier 1551; MC/ET/VIII/439
      Nom, qualité: (M.) Auger, Mahiet.
      Profession: laboureur, Nerville-la-Forêt (Val-d'Oise).
      Domicile: Nerville-la-Forêt (Val-d'Oise).
      Nom, qualité: (M.) Gevres, Pierre.
      Profession: grand-vicaire de l'eglise de Paris, Paris.
    - Transport, droit de douaire., 27 janvier 1551; MC/ET/VIII/439
      Nom, qualité: (M.) Lecocq ou Lecoq, Jean.
      Profession: poulailler (marchand), Paris.
      Nom, qualité: (Mme ou Mlle) Bebiere, Isabeau.
      Nom, qualité: (M.) Picart, Jacques.
      Profession: boucher (marchand), Paris, Grande Boucherie.
      Nom, qualité: (Mme ou Mlle) Picart, Catherine.
      Relations: veuve de l'intervenant 5.
      Nom, qualité: (M.) Deschamps, Mathurin (bourgeois de Paris).
      Profession: boucher(marchand), Paris
    - Vente, terre, Jouy-en-Josas (Yvelines) Moussel (le)., 27 janvier 1551; MC/ET/VIII/439
      Nom, qualité: (M.) Gamet, Claude.
      Profession: serrurier, Jouy-en-Josas (Yvelines).
      Domicile: Jouy-en-Josas (Yvelines).
      Nom, qualité: (Mme ou Mlle) Sencart, Madeleine.
      Nom, qualité: (M.) Gasteau, Antoine (bourgeois de Paris).
      Profession: marchand, Paris
    - Rente, titre nouvel, vigne, Orly (Val-de-Marne) Grand-Sentier (le)., 28 janvier 1551; MC/ET/VIII/439
      Nom, qualité: (M.) Baillet, Nicolas.
      Nom, qualité: (Mme ou Mlle) Pinel, Didière.
      Relations: épouse de l'intervenant 1, héritier de l'intervenant 3.
      Nom, qualité: (M.) Pinel, Gilles.
    - Permission, éxercice de la justice prévotale, Germigny-sur-Loire (Nièvre) Soulangy., 29 janvier 1551; MC/ET/VIII/439
      Nom, qualité: (M.) Spifame, Jacques.
      Profession: évèque, Nevers (Nièvre).
      Nom, qualité: (M.) Masparrault de, Pierre.
      Profession: prieur, Marseille-les-Aubigny (Cher), Prieuré d'Aubigny
    - Rente foncière, titre nouvel, jardins (2), Maffliers (Val-d'Oise)., 30 janvier 1551; MC/ET/VIII/439
      Nom, qualité: (M.) Hammonaye, Girard.
      Profession: greffier, tabellion, Maffliers (Val-d'Oise).
      Domicile: Maffliers (Val-d'Oise).
      Profession: chapelain, Montsoult (Val-d'Oise), Chateau, chapelle Saint-Eustache.
    - Rente, constitution, seigneurie, Boulleret (Cher) Buranlure., 3 février 1551; MC/ET/VIII/439
      Nom, qualité: (M.) Bar de, François (écuyer, seigneur de buranlure).
      Domicile: Boulleret (Cher).
      Nom, qualité: (M.) Pelourde, Gabriel.
      Profession: chanoine, Paris, Cathédrale Notre-Dame.
      constitution de rente
    - Contre-lettre, cession de droits successifs., 3 février 1551; MC/ET/VIII/439
      Nom, qualité: (M.) Bernard, Ildevert (bourgeois de Paris).
      Relations: acheteur de l'intervenant 2.
      Nom, qualité: (M.) Legendre, Lucien.
      Profession: charpentier, Saint-Marcel (Paris).
      Domicile: Saint-Marcel (Paris).
      Nom, qualité: (Mme ou Mlle) Binet, Catherine.
    - Cession, droits successifs., 3 février 1551; MC/ET/VIII/439
      Relations: fils de l'intervenant 3, héritier de l'intervenant 3.
      Nom, qualité: (Mme ou Mlle) Scellier, Marguerite.
    - Indemnite, promesse, constitution de rente., 4 février 1551; MC/ET/VIII/439
      Nom, qualité: (M.) Ancourt, Guillaume (écuyer, seigneur de pompierre).
      Domicile: Bernay-Vilbert (Seine-et-Marne).